【裁判字號】    90,上訴,714
【裁判日期】    900523
【裁判案由】    毒品危害防制條例
【裁判全文】
台灣高等法院台中分院刑事判決                      九十年度上訴字第七一四號
    上  訴  人  台灣彰化地方法院檢察署檢察官
    被      告  乙○○
右上訴人因被告違反毒品危害防制條例案件，不服臺灣彰化地方法院九十年度訴字第
一０二號中華民國八十九年八月二日第一審判決（起訴案號：臺灣彰化地方法院檢察
署八十九年度毒偵字第五八五四號，移送併辦案號：同署八十九年度毒偵字第六二六
０號、九十年度毒偵字第九八二、一四五七號），提起上訴，本院判決如左：
      主  文
原判決撤銷。
乙○○連續施用第一級毒品，累犯，處有期徒刑壹年貳月，扣案之注射針筒壹支沒收
；又連續施用第二級毒品，累犯，處有期徒刑拾月。主刑部分應執行有期徒刑壹年拾
月。
      事  實
一、乙○○於民國（下同）八十五年間因違反麻醉藥品管理條例案件，經臺灣臺中地
    方法院判處有期徒刑四月確定，並於八十七年一月十四日易科罰金執行完畢。又
前因施用毒品案件，經原審法院以八十七年度易字第八七六號裁定送觀察、勒戒
    後，無繼續施用毒品之傾向，於八十七年七月二十四日判決免刑，並於八十七年
    八月三十一日確定在案。仍不知悔改，自八十七年八月底、九月初起至八十八年
    十二月日三十日止，復再犯施用第一、二級毒品案件，再經原審法院於八十九年
    五月十八日以八十九年度訴字第二０三號判處有期徒刑一年三月，並於同年九月
    十四日確定，並經該院以八十九年毒聲字第四二三號裁定送強制戒治，因評定為
    合格由原審法院於八十九年七月二十一日以八十九年毒聲字第三六０八號裁定停
    止戒治，所餘戒治期間，付保護管束。詎乙○○仍不知戒除惡習，又基於施用第
    一級毒品海洛因及第二級毒品安非他命之概括犯意：I自八十九年十一月七日當
    日或前三日內之某時至九十年三月七日，於彰化縣二林鎮○○路○段二０二號或
    彰化縣二林鎮其他不明處所，以注射方式連續施用第一級毒品海洛因；II自八十
    九年十一月七日當日或前三日某時至九十年二月二十一日當日或前三日某時，於
    右揭相同地點，以燒烤玻璃球之方式連續施用第二級毒品安非他命。嗣分別於八
    十九年十一月七日、同年十一月二十一日、九十年二月二十一日、九十年三月八
    日，經臺灣彰化地方法院檢察署觀護人室執行保護管束採集尿液送驗及為警查獲
    ，結果均呈安非他命及鴉片類陽性反應始查悉上情。
二、案經臺灣彰化地方法院檢察署檢察官自動檢舉偵查起訴及移送併辦。
      理  由
一、右開事實，業經被告乙○○於本院審理時自白不諱，核與共犯洪義明於警訊時所
    供情節相符，並有被告所有供施用毒品海洛因使用之針筒一支扣案可資佐證，且
    被告在保護管束期間，二次採集尿液送驗結果均呈安非他命類及鴉片類陽性反應
    ，有昭信科技顧問股份有限公司檢體檢驗報告二紙附卷可稽。另於九十年二月二
    十一日採尿，經彰化縣衛生局檢驗結果，亦均呈安非他命及嗎啡之陽性反應，有
    該局檢驗成績書一紙附卷可考。
二、被告前因施用毒品案件，經依原審法院裁定送觀察、勒戒後，認無繼續施用毒品
    之傾向，由該院於八十七年七月二十四日以八十七年度易字第八七六號判決免刑
    ，於八十七年八月三十一日確定；又於判決免刑確定後五年內之八十七年八月、
    八十八年四月及十二月間，被查獲二犯非法施用第一級毒品海洛因及第二級毒品
    安非他命，而經該院裁定令入戒治處所施以強制戒治一年，並以八十九年訴字第
    二０三號判處有期徒刑一年三月確定，經送台灣雲林戒治所強制戒治屆滿三月後
    ，其成效評鑑合格，無繼續戒治必要，乃又據原審法院於八十九年七月二十一日
    以八十九年毒聲字第三六０八號裁定停止戒治，所餘戒治期間，付保護管束。有
    判決書、裁定書、臺灣彰化地方法院檢察署刑案資料查註紀錄表在卷為憑。而被
    告於二犯停止戒治、付保護管束之期間內，再度施用第一級毒品海洛因及第二級
    毒品安非他命，其犯行應堪認定，依法應予論科。
三、核被告所為，係犯毒品危害防制條例第十條第一項、第二項之施用第一級毒品及
    第二級毒品罪。又被告先後多次施用第一、二級毒品之行為，時間緊接，犯罪構
    成要件相同，顯係基於概括犯意反覆為之，均為連續犯，應各依刑法第五十六條
    之規定論以一罪，並加重其刑。又被告所犯上開二罪，犯意各別，行為互殊，應
    予分論併罰。公訴人就被告於八十九年十一月二十一日至九十年三月七日間施用
    第一級毒品之犯行及自八十九年十一月二十一日至九十年二月二十一日施用第二
    級毒品安非他命之犯行，雖漏未起訴，惟此均與分別與前開起訴部分，有連續犯
    之裁判上一罪關係，為起訴效力所及，本院自得併予審理。復查被告於八十五年
    間因違反麻醉藥品管理條例案件，經臺灣臺中地方法院判處有期徒刑四月確定，
    並於八十七年一月十四日易科罰金執行完畢，有臺灣彰化地方法院檢察署刑案資
    料查註紀錄表在卷可參，其於五年內再犯有期徒刑以上刑之罪，為累犯，應依刑
    法第四十七條規定加重其刑。
四、原審就被告予以論罪科刑，固非無見，惟查原判決就被告：I自九十年二月十七
    日至同年三月七日施用海洛因；II自八十九年十一月二十一日至九十年二月二十
    一日施用安非他命之移送併辦部分之犯行，既未及審理，檢察官上訴意旨執此指
    摘原判決不當，為有理由，自應由本院將原判決予以撤銷改判。爰審酌被告犯罪
    之動機、甫經停止戒治後即再施用毒品及犯後坦承犯行等一切情狀，分別量處如
    主文所示之刑，並定其應執行之刑。扣案之注射針筒一支係被告所有供施用海洛
    因使用之事實，業據被告自承不諱，依法宣告沒收。
五、據上論斷，應依刑事訴訟法第三百六十九條第一項前段、第三百六十四條、第二
    百九十九條第一項前段，毒品危害防制條例第十條第一項、第二項，刑法第十一
    條前段、第四十七條、第五十六條、第五十一條第五款、第三十八條第一項第二
    款，判決如主文。
本案經檢察官甲○○到庭執行職務。
中      華      民      國      九十     年       五      月   二十三   日
                                  臺灣高等法院臺中分院刑事第四庭
                                        審判長法  官  洪  耀  宗
                                              法  官  江  德  千
                                              法  官  劉  登  俊
右正本證明與原本無異。
施用第二級毒品部分不得上訴。
其餘得上訴。
如不服本判決應於收受送達後十日內向本院提出上訴書狀，其未述上訴之理由者並
得於提起上訴後十日內向本院補提理由書（均須按他造當事人之人數附繕本）。
                                              書記官  吳  麗  慧
中      華      民      國      九十     年       五      月    二十四  日
                                                                        Ｉ


司法院資訊處製作；財團法人民間司法改革基金會備份。
